# 请教陈版关于合并会计处理的问题

提问人：milifish 时间：2021-05-09 16:34:11
背景资料：
1 、A公司和B公司共同出资成立了合伙企业C公司，A公司持股90%，B公司持股10%；
2 、C合伙企业出资 2 亿元收购了D公司，持股100%，收购日D公司按照收益法评估的价值为 2 亿元，账面净资产公允价值为 1 亿元；
3 、后因商业上的调整，B公司以同样 2 亿元的自C合伙企业中收购D公司（时间较短）；
4 、D公司目前无经营，评估价值主要是根据未来D公司建成的资产出租给B公司所获取的收益；
疑问：
B公司合并D公司时候，应该怎么进行会计处理？D公司收购价超过账面净资产公允价值的差额是否不应该确认商誉？B公司间接持有D公司的10%股权合并时候应该怎么处理？
谢谢陈版

回答人：chenyiwei
1 、“D公司目前无经营，评估价值主要是根据未来D公司建成的资产出租给B公司所获取的收益”这一点，是否在当初B对C持股10%时已经确定了？
如果是，应考虑是否B公司自始即应将C、D纳入合并范围，而将A的合伙企业中的出资作为一项负债列示。
2 、“商业上的调整”打·具体指什么？为什么在较短时间内就有该项调整？
3 、根据“D公司目前无经营，评估价值主要是根据未来D公司建成的资产出租给B公司所获取的收益”这一点来看，D属于“单一资产实体”，不论何时被纳入B的合并报表范围，B的合并报表层面均不应就此确认商誉。